【裁判字號】    89,易,850
【裁判日期】    891124
【裁判案由】    侵占
【裁判全文】
臺灣士林地方法院刑事判決                          八十九年度易字第八五號
    公  訴  人  臺灣士林地方法院檢察署檢察官
    被      告  甲○○
右列被告因侵占案件，經檢察官提起公訴（八十九年度偵緝字第三六七號），本院判
決如左：
    主  文
甲○○意圖為自己不法之所有，而侵占自己持有他人之物，累犯，處有期徒刑陸月。
    事  實
一、甲○○曾於民國八十四年間因詐欺案件，經台灣高等法院判處有期徒刑五月確定
    ，並於八十六年二月二十三日執行完畢。猶不知悔改，復於八十八年五月二十八
    日，向台北市○○街四０三巷三十二號順柏交通事業有限公司（下稱順柏公司）
    承租車牌３Ｌ─１２３號營業小客車一部，雙方約定每日租金新台幣（下同）五
    百五十元，甲○○如不願再承租須提前五天告知，如超過三天不繳租金，順柏公
    司即收回車子，並由順柏公司交付行車執照一張及鑰匙一把予甲○○使用。詎甲
    ○○於八十八年十月一日繳完八月十一日前之租金後，即避不見面，並意圖為自
    己不法之所有，將小客車、行車執照及鑰匙侵占入己
二、案經順柏公司訴由台北市政府警察局內湖分局報請台灣士林地方法院檢察署檢察
    官偵查起訴。
    理  由
一、訊據被告矢口否認有侵占小客車之意圖，辯稱：伊因至台中、新竹打工，沒有開
    車營業，原打算等打工領錢後再去還車租，因一直未領到錢，未能還清車租，所
    以未還車。嗣伊因無法付車租，乃於八十九年三月底某日半夜將車子開至車行之
    巷口停放云云。經查：
  （一）、右揭事實，業據順柏公司負責人乙○○指訴歷歷，並有營業小客車租賃合
          約書、律師催告函影本各一紙在卷可稽。
  （二）、被告迄未交還車牌３Ｌ─１２３號營業小客車、行車執照及鑰匙之事實，
          業據乙○○指訴明確。被告雖辯稱：伊已於八十九年三月底某日半夜將車
          子開至車行之巷口停放，伊當時未鎖車門，行車執照及鑰匙均放在車內云
          云。惟衡諸常理，被告苟真有交還車輛之意，縱因無法付清車租，不願親
          自將小客車交還車行，亦應於停放車輛時，將車門鎖好，事後再以電話通
          知車行停車地點。豈有未鎖車門，事前事後均未通知車行之理。被告所述
          還車之方式，顯悖於常理，不足採信。
  （三）、被告自八十八年十月一日以後即避不見面，並無任何不能交還小客車之原
          因，迄今猶未交還小客車，其已變更其原來之持有意思而為不法所有之意
          思，至為灼然。
    綜上所述，被告所辯，要屬事後畏罪卸責之詞，均不足採。被告罪證明確，犯行
    堪以認定。
二、核被告所為，係犯刑法第三百三十五條第一項之侵占罪。又被告有事實欄所載犯
    罪科刑及執行情形，有台灣高等法院被告全國前案紀錄表在卷可按，其於五年以
    內，再犯本件有期徒刑以上之罪，為累犯，應依法加重其刑。爰審酌被告犯罪之
    動機、目的、手段，及其品性、生活狀況、智識程度，以及迄未交還小客車並積
    欠租金二十餘萬元未清償等一切情狀，量處如主文所示之刑。
據上論斷，應依刑事訴訟法第二百九十九條第一項前段、刑法第三百三十五條第一項
、第四十七條，罰金罰鍰提高標準條例第一條前段，判決如主文。
本案經檢察官劉異海到庭執行職務。
中      華      民      國      八十九    年    十一    月    二十四    日
                                  臺灣士林地方法院刑事第二庭
                                      法  官  楊  智  勝
右正本證明與原本無異。
如不服本判決，應於判決送達後十日內，向本院提出上訴狀。
                                      書記官  曾  韻  蒔
中      華      民      國      八十九    年    十一    月    二十八    日
附錄本案論罪科刑法條全文
刑法第三百三十五條第一項
意圖為自己或第三人不法之所有，而侵占自己持有他人之物者，處五年以下有期徒刑
、拘役或科或併科一千元以下罰金。


司法院資訊處製作；財團法人民間司法改革基金會備份。
